臺灣臺中地方法院簡易民事判決
110年度中簡字第335號
原      告  王幸麗  

訴訟代理人  鄭光評律師
被      告  賴國弘  
訴訟代理人  曾于珊  
被      告  張春梅  
            趙秀珠  
共      同
訴訟代理人  廖健智律師
複  代理人  張可麗律師
上列當事人間請求請求分派股利事件，本院於民國111年1月13日
言詞辯論終結，判決如下：
    主      文
原告之訴駁回。
訴訟費用由原告負擔。
    事實及理由
一、原告主張：緣兩造合夥共同經營「臺中市私立葳肯幼兒園」
    及「臺中市私立葳肯文理補習班」（下合稱系爭合夥事業）
    ，原告出資比例為4.59％。系爭合夥事業為配合學校學期制
    ，依慣例於每年之上半年度、下半年度各結算盈餘，並分配
    利益。嗣原告與合夥事業主要經營者即被告乙○○因經營理念
    不合，故於民國108年10月30日將伊所有之上開出資比例讓
    與乙○○，雙方並簽立合夥股份轉讓契約書（下稱系爭轉讓契
    約書）。然被告尚未給付伊系爭合夥事業108年下半年度（
    即108年度第1學期），依出資比例計算之利益。又依系爭合
    夥事業107年下半年度之利益發放情形為例，伊係分得新臺
    幣（下同）13萬4,680元之利益，據此推估伊108年下半年度
    至少應可分得相同之13萬4,680元利益，爰依民法第677條第
    1項之規定提起本件訴訟，並聲明：被告應連帶給付原告13
    萬4,680元，及自追加起訴狀繕本送達翌日起至清償日止，
    按週年利率百分之5計算之利息。
二、被告則以：原告於108年10月30日已將其所有出資比例讓與
    乙○○，且乙○○亦依系爭轉讓契約書如數給付100萬元價金予
    原告，則原告既已將其出資比例轉讓乙○○，自應由乙○○承受
    其在系爭合夥事業之當事人地位，屬契約承擔之性質，原告
    自不得再向伊請求於108年12月發放之108年下半年度之利益
    分配等語，資為抗辯，並聲明：㈠原告之訴駁回。㈡願供擔保
    ，請准宣告免為假執行。
三、得心證之理由
　㈠經查，兩造合夥共同經營系爭合夥事業，原告之出資比例為4
    .59％；嗣原告於108年10月30日，將其出資比例讓與乙○○，
    雙方並簽立系爭轉讓契約書，乙○○已依約給付原告100萬元
    之價金；被告並未給付原告系爭合夥事業108年下半年度之
    利益分配等節，為兩造所不爭執，且有合夥股份轉讓契約書
    、郵局存證信函用紙、股權轉讓書、支票、歷史交易明細查
    詢結果、合夥經營幼稚園契約書、合夥經營補習班契約書附
    卷可稽（見本院109年度司促字第26399號卷第11-15頁、第1
    9-23頁、本院卷第133頁、第173-177頁、第183-188頁），
    自堪信為真實。
　㈡原告主張系爭合夥事業係於108年10月底分配108年下半年度
    之利益，其仍得請求被告連帶給付108年下半年度之利益云
    云，則為被告所否認，並辯稱108年下半年度之利益係於108
    年12月分配等語。惟查：
　⒈證人甲○○於本院審理時證稱：伊於系爭合夥事業負責會計、
    財務工作，須試算合夥人間之利益分配；108年6月開股東會
    決議並發放107學年度第2學期之利益，下一次之利益發放即
    108學年度第1學期之利益，係在108年12月開股東會決議並
    發放等語（見本院卷第214-218頁）。原告雖主張證人甲○○
    所述不可採信云云。惟兩造俱不爭執系爭合夥事業每年度依
    據學期制發放2次利益，參之原告自承最後一次係於108年6
    月取得107學年度第2學期所發放之利益，則證人甲○○證述10
    8學年度第1學期（即原告本件請求之108年下半年度）之利
    益，係於半年後之108年12月股東會決議發放，實無違常情
    ；再者，證人甲○○雖仍為系爭合夥事業之受僱人，然並非系
    爭合夥事業之合夥人，與兩造間之本件爭訟並無直接利害關
    係，且上開證人所為證言乃經具結所為，而有可靠性擔保，
    實無甘冒偽證罪風險而虛構為不利於原告之證述之理，是證
    人甲○○上開證述，堪值採信為真，則原告請求之108年下半
    年度即108學年度第1學期之利益分配係於108年12月發放等
    節，應堪認定。
　⒉按分配損益之成數，未經約定者，按照各合夥人出資額之比
    例定之，民法第677條第1項定有明文。查系爭合夥事業於10
    8年12月分配108年下半年度之利益時，原告已因其於108年1
    0月30日出讓其出資，而不具有合夥人身分，則原告自不得
    再依合夥關係向被告請求依出資額比例計算之利益分配。
  ㈢至原告雖主張系爭轉讓契約書已約定原告須負擔108年底前有
    關系爭合夥事業之原告利益所得產生之綜合所得稅，顯見原
    告與乙○○有關於「原告得取得系爭合夥事業108年下半年度
    利益分配之權利」之合意云云。然縱認原告主張為真，系爭
    轉讓契約書之契約當事人為原告與乙○○，基於債之相對性，
    系爭轉讓契約書對當事人以外之系爭合夥事業尚無拘束力，
    自無從執此對抗系爭合夥事業。
四、綜上所述，原告依民法第677條第1項之規定，請求被告連帶
    給付13萬4,680元，及自追加起訴狀繕本送達翌日起至清償
    日止，按週年利率百分之5計算之利息，為無理由，應予駁
    回。
五、本件事證已臻明確，兩造其餘攻擊防禦方法及所提之證據，
    經本院審酌後，認與判決結果不生影響，爰不逐一論述，附
    此敘明。
六、訴訟費用負擔之依據：民事訴訟法第78條。
中　　華　　民　　國　　111 　年　　2 　　月　　24　　日
                  臺灣臺中地方法院臺中簡易庭
                                  法　官　傅可晴
以上為正本係照原本作成。
如不服本判決，應於送達後廿日內，向本院提出上訴狀並表明上
訴理由，如於本判決宣示後送達前提起上訴者，應於判決送達後
廿日內補提上訴理由書（須附繕本）。如委任律師提起上訴者，
應一併繳納上訴審裁判費。
中　　華　　民　　國　　111 　年　　2 　　月　　25　　日
                                  書記官  錢  燕